臺灣高等法院臺南分院刑事裁定
111年度聲再字第33號
聲  請  人  
即  被  告  盧香蘭
上列聲請人因誣告案件，對於本院110年度上訴字第450號民國11
1年3月3日確定判決，聲請再審，本院裁定如下：
    主  文
再審之聲請駁回。
    理  由
一、被告意圖使前男友周芃廷受刑事處罰，基於誣告之犯意，於
    民國108年7月1日，在臺灣臺南地方檢察署，向職司偵查事
    務之檢察事務官虛偽指稱：周芃廷於108年6月22日在臺南市
    ○○區○○街0巷00○0號租屋處內，竊取盧香蘭置於手提包內之
    新臺幣11萬3000元及3支行動電話，並將該3支手機拿至臺南
    市政府警察局新營分局中山路派出所（此部分非本件誣告罪
    起訴範圍）。被告於同日至臺南市政府警察局新營分局民治
    派出所領回手機時，發現該3支手機遭周芃廷以不詳方式毁
    損2支手機「鏡面」，並以不詳方式消除另1支手機內之資料
    ，而提告周芃廷涉犯刑法第354條之毀損罪嫌，嗣經臺灣臺
    南地方檢察署檢察官偵查後，認定周芃廷犯罪嫌疑不足，而
    以108年度偵字第11475號等案件為不起訴處分。被告上開誣
    告犯行，經本院以110年度上訴字第450號審理後（下稱本院
    前審），認為被告上開犯行事證明確，乃維持一審判處被告
    有期徒刑5月的決定，判決駁回被告的上訴，被告不服提起
    上訴，經最高法院於111年3月3日以111年度台上字第694號
    判決駁回被告上訴確定。
二、經本院調閱前審案件卷宗後，本院前審判決認定被告犯罪，
    主要係依憑：
　㈠被告坦承確實有在檢察署向檢察事務官對周芃廷提起上開毀
    損罪刑事告訴的部分自白。周芃廷迭於警詢、偵查及第一審
    審理中堅稱：我沒有毀損被告之手機，我係因被告對我提出
    多起竊盜（等）案件（告訴），我覺得有利的證據都在被告
    的系爭手機內，才會將系爭手機拿到派出所，希望員警協助
    解開保留手機裡面的證據，但警察說不能查看手機裡面內容
    ，有密碼，也打不開，我沒有去摔手機，手機交給警察後，
    就沒有再交還給我等語，核與台南市政府警察局新營分局中
    山路派出所承辦員警王志立證稱：周芃廷把系爭手機拿到值
    班檯，表示手機內有可以證明他清白的證據，要我把手機扣
    起來，周芃廷在我面前操作，但打不開，手機螢幕沒亮、沒
    有電，我目視手機並沒有毀損現象等語；新營分局民治派出
    所員警蔡添全證稱：事發當日正在巡邏，接獲110 報案說義
    和街有竊案，到現場沒看到人，後來獲悉報案人即被告在中
    山路派出所，就趕到中山路派出所，因被告要提告竊盜，所
    以把周芃廷和被告帶回民治派出所，在中山路派出所時被告
    就把系爭手機拿回去了，在作筆錄時警員黃正興有要被告把
    系爭手機拿出，並拍照、製作贓物認領保管單，拍完照就還
    給被告，黃正興也沒有發現任何損壞等語相符，並有與前述
    各情相符的中山路派出所駐地監視器錄影畫面紀錄暨截圖、
    扣押筆錄、扣押物品目錄表、扣押物品收據、贓物認領保管
    單（未有受損之記載）及員警職務報告及系爭手機照片；檢
    察官偵查上揭案件中，被告供（述）證上情的偵訊筆錄、證
    人結文在卷可參。稽諸被告確曾於108 年6 月5 日、6 日、
    7 日連續3 日，對周芃廷提起竊盜、傷害、詐欺及妨害名譽
    等之告訴，周芃廷既認系爭手機內有利於其證明清白之證據
    ，欲請警員查扣、解讀，衡情並無毀損系爭手機等之動機。
    負責發還系爭手機給被告之承辦員警黃正興也證稱：印象中
    系爭手機沒有毀損，被告也沒有跟我反應手機鏡面毀損、手
    機內資料被刪除等語，可見被告所控各節，均非實情。
　㈡其次，本院前審判決並對於被告矢口否認犯罪的辯解，如何
    係卸責之詞不足採信，亦據卷內訴訟資料詳加指駁、說明如
    下：
  ⒈苟系爭手機係於108年6月22日被告領回時，手機正面「鏡面
    」即有如被告於同年7月1日提告時如檢附之照片所示明顯的
    刮、裂痕，被告實無遲至同年7月1日才向檢察署提告毀損之
    理，且與王志立、蔡添全及黃正興等警員所證不符，更何況
    被告於偵查中供承係於案發後過幾天去換玻璃貼時，才發現
    手機毀損，益徵被告指訴於108年6月22日在民治派出所領回
    系爭手機即發現毀損云云不實。
  ⒉被告於108年7月1日提告時明指為手機「鏡面」毀損，非「背
    面」毀損，兩者截然不同，被告要無混淆之理，且所指手機
    「背面」破損之情，極為明顯、易查覺，被告於警所領回時
    ，亦無不能發現之理，要難憑被告嗣後於偵查中所舉手機照
    片及第一審提出手機供拍照存證，即推認被告於領回系爭手
    機時，既已受損。被告所提出手機通話截圖及其與周芃廷兩
    人於108年6月28日簽立之協議書等資料，與系爭手機是否受
    損無關，均無從作為有利於被告判斷之依據。
  ⒊被告既一再指控、堅稱親歷，而為虛偽供述，足見具有誣告
    的犯意。
三、經核本院前案上開認定事實、適用法律，尚無違誤，所憑的
    理由俱有卷內證據可資憑佐，亦無違反經驗法則或論理法則
    之處。  　
四、被告聲請再審，雖主張：
　㈠周芃廷在偷走手機時，從住宅到中山路派出所途中是有足夠
    的時間將手機內的記憶卡取出（最近的派出所是民治派出所
    ，只要一分鐘)，但是他不去民治派出所，反而是去更遠的
    中山派出所，有違背常理。
  ㈡周芃廷在偵查庭說他有看到被告手機內的資料，是被告告他
    刑事案件的犯罪資料，可是周芃廷又於法院及二審法院時辯
    稱他不知道手機裡面的內容，也沒看過等語，顯然說詞前後
    不一，更能證明周芃廷毀損手機內的記憶卡（只要抽出來就
    可以)，就是因為手機裡面的證據足夠證明周芃廷當時所犯
    的罪刑，他才要不擇手段偷走手機，這項足以影響於判決之
    重要證據未加以審認，足認聲請人應受無罪之判決。
  ㈢被告因未發現前開事實或證據，致未主張該有利於己之情事
    ，始被判處罪刑確定。為此，請裁定准予開始再審。
五、經查：
　㈠有罪之判決確定後，因發現新事實或新證據，單獨或與先前
    之證據綜合判斷，足認受有罪判決之人應受無罪、免訴、免
    刑或輕於原判決所認罪名之判決者，為受判決人之利益，得
    聲請再審，刑事訴訟法第420條第1項第6 款定有明文。所謂
    新事實及新證據，必須具備新規性及確實性之要件，其中新
    規性之要件，採取以該證據是否具有「未判斷資料性」而定
    ，與證據之確實性（或稱顯著性），重在證據之證明力，應
    分別以觀。依此原因聲請再審者，應提出具體之新事實或
    新證據，由法院單獨或綜合案內其他有利與不利之全部卷證
    ，予以判斷，而非徒就卷內業已存在成立且經調查斟酌之證
    據資料再行爭辯，或對於法院取捨證據之職權行使任意指摘
    ，抑或對卷內同一證據之證明力執憑己見徒事爭執。是以如
    提出主張之新事實或新證據，單獨或與先前之證據綜合判斷
    ，尚無法對原確定判決所認定之事實產生合理懷疑，或不足
    以動搖原確定判決所認定之事實者，即無准予再審之餘地（
    最高法院111年度台抗字第344號裁定意旨參照）。
　㈡觀諸被告上開聲請再審的理由第一點：「周芃廷在偷走手機
    時，從住宅到中山路派出所途中是有足夠的時間將手機內的
    記憶卡取出，但是他不去民治派出所，反而是去更遠的中山
    派出所，有違背常理」等語，是對本院前審確定判決採證認
    事、取捨證據職權之行使，持相異評價，並非提出新事實、
    新證據。
　㈢另被告上開聲請再審理由第二點：「周芃廷在偵查庭說他有
    看到被告手機內的資料，是被告告他刑事案件的犯罪資料，
    可是周芃廷又於法院及二審法院時辯稱他不知道手機裡面的
    內容，也沒看過等語，前後說明不一」，經本院查核被告應
    係引用周芃廷於108年10月15日偵訊中（偵卷三第100頁以下
    ）、110年1月5日原審（原審卷第165頁以下）、110年8月13
    日二審審理中的證述內容（本院前審卷第228頁以下）。經
    查：姑不論被告引用周芃廷的筆錄內容，是否確實如其所述
    有上開矛盾，周芃廷的歷次供述內容，於本院前案審理期日
    ，均經本院前審依法提示、調查，並經檢察官、被告進行言
    論辯論，有本院前案審理筆錄在卷可參，可見該證據均業經
    本院前審斟酌、考量，最後再為定奪，被告執周芃廷部分筆
    錄內容聲請再審，無非係就本院前審確定判決前已存在且經
    調查審酌及說明之證據，任意指摘，並沒有提出本院前審並
    未審酌的任何新事實或新證據。
　　更何況，經本院查閱被告所指摘的上開周芃廷相關供述，周
    芃廷於偵查中是陳稱：「我跟警察說這裡面有對我有利的資
    料，我看盧香蘭都在刪資料，所以才請警察幫我保留她對我
    犯罪的證據」、「（你跟警察有無使用盧香蘭的手機查閱内
    容嗎？）沒有。警察說不可以這樣做，我們都沒有看裡面的
    内容」（偵卷三第100頁以下），並無被告本次聲請再審所
    稱：「周芃廷在偵查庭說他有看到被告手機內的資料」等語
    ，更可佐證被告執此聲請再審並無理由。
六、綜上，聲請人本件聲請再審，係就原確定判決已經明白論斷
    之事項，或持卷內片面事證（不見得與卷證相符），就原審
    採證、認事職權之行使，徒以己意任意指為違法，無非係對
    於確定判決取捨證據之職權行使予以指摘，並針對卷內證據
    持與原確定判決相異之評價，聲請意旨所主張的事實及證據
    不論單獨或與先前之證據綜合判斷，均無法產生合理懷疑，
    不足以動搖原確定判決所認定之事實，本件再審之聲請，為
    無理由，應予駁回。
七、因被告的聲請事由，其於法律上明顯並無理由，本院認為即
    顯無必要再開庭聽取檢察官及被告的意見（最高法院109年
    度台抗字第401號裁定意旨參照），併此敘明。
八、據上論斷，應依刑事訴訟法第434條第1項，裁定如主文。　
中　　華　　民　　國　　111 　年　　3 　　月　　30　　日
                  刑事第五庭    審判長法　官  蔡廷宜
                                      法　官  林坤志
                                      法　官  蔡川富
以上正本證明與原本無異。
如不服本裁定，應於收受本裁定後十日內向本院提出抗告狀。
　　　　　　　　　　　　　　　　　　　書記官  黃心怡
中　　華　　民　　國　　111 　年　　3 　　月　　30　　日